sc_IT/sc_IT/sc_IT.aff
FLAG UTF-8
REP vicinu a_costàgiu
REP vicinu bighinu
REP rd dr
REP dr rd
REP ra ar
REP ar ra
REP ri ir
REP ir ri
REP re er
REP er re
REP ro or
REP or ro
REP ru ur
REP ur ru
REP rt tr
REP tr rt
REP rv vr
REP vr rv
REP rf fr
REP fr rf
REP rc cr
REP cr rc
REP rg gr
REP gr rg
REP br rb
REP rb br
REP rd dr
REP dr rd
REP rm mr
REP mr rm
REP nr rn
REP rn rn
REP pr rp
REP rp pr
REP sr rs
REP rs sr
REP zr rz
REP rz zr
REP c tz
REP j gr
REP ada at
REP ede et
REP idi it
REP ana ant
REP ene ent
REP ini int
REP gennaio ghennàrgiu
REP gennaiu ghennàrgiu
REP febbraio freàrgiu
REP febbraiu freàrgiu
REP marzo martzu
REP aprile abrile
REP maggio maju
REP giugno làmpadas
REP giugnu làmpadas
REP luglio argiolas
REP lugliu argiolas
REP luglio trìulas
REP lugliu trìulas
REP agosto austu
REP settembre cabudanni
REP ottobre ledàmene
REP ottobre santugaine
REP novembre onniasantu
REP novembre santandria
REP dicembre idas
REP dicembre nadale
REP botìglia ampulla
REP botiglia ampulla
REP sognare bisare
REP sognai bisare
REP rimm irm
REP ramm arm
REP remm erm
REP romm orm
REP rumm urm
REP rabb arb
REP rebb erb
REP ribb irb
REP robb orb
REP rubb urb
REP ànci antz
REP ènci entz
REP ìnci intz
REP ònci ontz
REP ùnci untz
REP ci tz
REP gi cr
REP cheja crèsia

# In casu de is partigheddas pronumenales àtonas postas in fatu a su verbu, pro
# motivos didàticos, (pro fatzilitare s'individuatzione de is partes costitutivas
# de sa fràsia e duncas s'anàlisi de sa matessi fràsia), si preferit sa
# separatzione a s'aglutinatzione. Pro custu s'est preferidu su puntu mesanu
# (chi minimat is distàntzias e dat s'idea de unu ligòngiu prus mannu).
#
# - Impreu de s'apòstrofu
# In sa pronùntzia, est frecuente meda s'elisione de sa vocale. Pro respetare su
# critèriu de cunservare semper petzi una forma de is paràulas, s'at a evitare de
# signare tale elisione, francu in casu de monosìllabos su, sa, mi, ti, si, nde,
# nche, bi, ddi, ddu, dda, li, lu, la, e in unu, una.
#
# Ref. LSC 4.2.7 & LSC 4.2.16

WORDCHARS ·'

ONLYINCOMPOUND w
COMPOUNDMIN 1

# - S'iteratzione
#
# In sa limba sarda est fitianu s'impreu de s'iteratzione, est a nàrrer sa
# ripetitzione de unu sustantivu, unu verbu, un'agetivu, un'avèrbiu.
#
# Ref. GRAM p.57

COMPOUNDRULE 1
COMPOUNDRULE W·W is:iteratzione

FORBIDDENWORD Z

# plurales de sos númenes, fintzas cun atzentu gràficu, norma generale
# (no càmbiet zenia de su singulare a su plurale)
# 
# Si zughet a.g. chi càmbiat zenia, fàghere su pl.
# A sos lemmas chi sunt númenes e agt. pònnere s'inditu de s'agt. (e 
# si zughet a.g. chi càmbiat zenia pònnere sa forma f. cun s'inditu A 
# e sa/sas forma/formas de su pl. chentza inditu).
#
# Ref. LSC 7

SFX A Y 4
SFX A 0 0/X . 
SFX A 0 s [^us] is:plurale
SFX A u os u is:plurale
SFX A us os us is:plurale

# pl. e menguante de númenes chentza atzentu gràficu 
# e chi no annunghent síllabba. Sos chi no essint 
# in /-a/, /-e/ o /-u/ pònnere su meng. cun inditu A. 
# Si zughent a.g., pònnere fintzas su meng. cun s'inditu A 
# e si sunt agt. puru pònnere s'inditu de s'agt
# (faulànciu/D, faulanceddu/D).
#
# Ref. LSC 7

SFX B Y 9
SFX B 0 0/A .
SFX B a edda/A [^cg]a is:+eddu feminile
SFX B e eddu/A e is:+eddu
SFX B u eddu/A [^cg]u is:+eddu
SFX B a hedda/A [gc]a is:+eddu feminile
SFX B u heddu/A [gc]u is:+eddu
SFX B i eddu/A eri is:+eddu
SFX B o eddu/A [^cg]o is:+eddu
SFX B o heddu/A [cg]o is:+eddu

SFX b Y 6
SFX b 0 0/A .
SFX b e edda/A e is:+eddu feminile
SFX b o edda/A [^cg]o is:+eddu feminile
SFX b u edda/A [^cg]u is:+eddu feminile
SFX b u hedda/A [cg]u is:+eddu feminile
SFX b o hedda/A [cg]o is:+eddu feminile

# pl. e meng. de sos númenes chi annunghent síllabba (chentza a.g. e 
# in /-a/ solu nf., in /-e/ o /-u/ solu nm.). Sos chi no essint in /-a/, 
# /-e/ o /-u/, faghent su meng. e leant s'inditu A (as. domo, paneri).
# Sos númenes chi tenent dópia possibbilidade: s'inditu A a sos duos meng. chi 
# (as. domedda/A, domichedda/A).
#
# Si b'est [cg] innantis de sa desinéntzia, cheret nàrrere chi nde faghet 
# contu cando sa raighina agabbat cun una de custas cussonante e duncas annunghet 
# una /h/ in comintzu de sufissu pro muntènnere su sonu velare. Cun [^cg] no faghet 
# contu de totu custu.
#
# Ref. LSC 7

SFX C Y 10
SFX C 0 0/A .
SFX C è eigheddu/A è is:+igheddu
SFX C a ighedda/A [^cg]a is:+igheddu feminile
SFX C e igheddu/A e is:+igheddu
SFX C u igheddu/A [^cg]u is:+igheddu
SFX C a highedda/A [cg]a is:+igheddu feminile
SFX C u higheddu/A [gc]u is:+igheddu
SFX C o igheddu/A [^cg]o is:+igheddu
SFX C i igheddu/A eri is:+igheddu
SFX C o heddu/A [cg]o is:+eddu

SFX c Y 6
SFX c 0 0/A .
SFX c e ighedda/A e is:+igheddu feminile
SFX c o ighedda/A [^cg]o is:+igheddu feminile
SFX c o highedda/A [cg]o is:+igheddu feminile
SFX c u ighedda/A [^cg]u is:+igheddu feminile
SFX c u highedda/A [cg]u is:+igheddu feminile

# aciungidores e plurali de is aciungidores chi no faint unu menguanti; de is chi
# faint su meng. e portant a.g., fai su meng. ca ispostat sa tónica e pònniri 
# su matessi inditu a s'unu e a s'àteru:
#
# Finzas acingidores e plurali de is aciungidores sentza a. 
# gràficu in -ore, -one e sentza a. g. chi essint in -eri
#
# Ref. LSC 7, LSC 5.1, LSC 23.1.4, LSC 23.1.5

SFX D Y 9
SFX D 0 0/X . 
SFX D u a/X u is:feminile
SFX D u as u is:feminile plurale
SFX D u os u is:plurale
SFX D e a/X o[nr]e is:feminile
SFX D e as o[nr]e is:feminile plurale
SFX D i a/X eri is:feminile
SFX D i as eri is:feminile plurale
SFX D 0 s [^u] is:plurale

# aciungidores e plurale de sos aciungidores chentza a. gràficu e chentz'annunta 
# de síllabba:
#
# Ref. LSC 7

SFX E Y 5
SFX E 0 0/D .
SFX E u eddu/D [^cg]u is:+eddu
SFX E u heddu/D [cg]u is:+eddu
SFX E i eddu/D eri is:+eddu
SFX E e eddu/D o[nr]e is:+eddu

# aciungidores e plurale de sos acingidores chentza a. gràficu ma cun 
# annunta de síllabba:
#
# Ref. LSC 7

SFX F Y 5
SFX F 0 0/D .
SFX F u igheddu/D [^cg]u is:+igheddu
SFX F u higheddu/D [cg]u is:+igheddu
SFX F e igheddu/D o[nr]e is:+igheddu
SFX F i igheddu/D eri is:+igheddu

# I Coniugatzione in -are.
#
# In su ditzionariu tocat a pònnere s'infinitu cun sa regula /g (cantare/g)
#
# Ref. LSC 21, LSC 22
